【裁判字號】    97,毒抗,135
【裁判日期】    970421
【裁判案由】    聲請觀察勒戒
【裁判全文】
臺灣高等法院臺南分院刑事裁定         97年度毒抗字第135號
抗  告  人
即  被  告  甲○○
上列抗告人因聲請觀察勒戒案件，不服臺灣雲林地方法院97年度
毒聲字第77號，民國97年3月11日裁定（聲請案號：臺灣雲林地
方法院檢察署96年度毒偵字第1844號），提起抗告，本院裁定如
下：
    主  文
抗告駁回。
    理  由
一、本件抗告意旨略以：抗告人因涉嫌吸食第二級毒品甲基安非
    他命，為臺灣雲林地方法院檢察署提起公訴，惟抗告人子女
    尚年幼，身為單親母親，家境困難，身扛經濟重擔，為接受
    補助之低收入戶，抗告人為初犯且就先前犯罪行為深感懊悔
    ，現已完全無施用毒品，願為認罪協商，希冀本院給予抗告
    人緩起訴之機會云云，為此提起本件抗告。
二、按觀察勒戒處分，性質上為保安處分中之禁戒處分，貴在儘
    速執行，以期早日收戒絕之效，故施用毒品成癮者，應於刑
    之執行前令入相當處所，施以禁戒。其次，施用毒品成癮者
    ，有所謂身癮及心癮，其身癮當可於短期內戒除，欲解除施
    用毒品者身體內毒素，必須於其查獲後，即送往禁戒處所施
    以治療，始能達到禁戒之醫療功能，心癮之戒除則較費時，
    爰以一年以下為其禁戒治療之期間。蓋施用毒品非但戕害身
    心健康且所費不貲，抗告人既為低收入戶，在子女尚且年幼
    ，家境困難之虞，抗告人身為家中經濟支柱，自應早日戒除
    吸毒惡習，以期振作更生，更有利於教養年幼子女，原審裁
    定抗告人送觀察勒戒並無不妥。
三、經查：抗告人即被告甲○○基於施用第二級毒品之犯意，於
    九十六年六月十四日為警採尿時點回溯前九十六小時內某時
    ，在不詳地點，以不詳方式施用第二級安非他命，嗣於九十
    六年六月十四日十六時許，為警於雲林縣土庫鎮○○里○○
    路八之六號查獲。經採集其尿液送驗呈「甲基安非他命陽性
    」反應。臺灣雲林地方法院檢察署核抗告人所為係犯毒品危
    害防制條例第十條第二項之施用第二級毒品罪嫌，爰依同法
    第二十條第一項及觀察勒戒處分執行條例第三條第一項規定
    ，聲請原審法院裁定抗告人送勒戒處所觀察勒戒。原審以抗
    告人施用第二級毒品事證明確，裁定將被告送觀察勒戒處分
    ，經核於法並無不合。是抗告人抗告意旨所述自無理由，應
    予駁回。
四、末按被告所犯為死刑、無期徒刑或最輕本刑三年以上有期徒
    刑以外之罪，檢察官參酌刑法第五十七條所列事項及公共利
    益之維護，認以緩起訴為適當者，得定一年以上三年以下之
    緩起訴期間為緩起訴處分，其期間自緩起訴處分確定之日起
    算，刑事訴訟法第二百五十三條定有明文，故案件是否得予
    以緩起訴處分係屬檢察官之職權，另是否適用協商程序，依
    刑事訴訟法第四百五十一條之一、第四百五十五條之二之規
    定，亦屬檢察官職權裁量範圍，本院無從審酌，併此敘明。
五、據上論結，應依刑事訴訟法第四百十二條，裁定如主文。
中    華    民    國    97    年     4    月    21    日
                  刑事第二庭    審判長法  官  葉居正
                                      法  官  洪碧雀
                                      法  官  吳勇輝
以上正本證明與原本無異。
不得再抗告。
                                      書記官  李良倩
中    華    民    國    97    年     4    月    21    日


司法院資訊處製作；財團法人民間司法改革基金會備份。
